---
title: "glycine"
author: "-hoseki"
date: "9/21/2020"
output: html_document
---

Las gráficas son sobre 4 simulaciones (una de ellas tiene distintos fiteos):

* STING abierta (con la región transmembrana restringida en z)

* STING cerrada con ligando (con la región transmembrana restringida en z)

* STING cerrada sin ligando (con la región transmembrana restringida en z)

* STING abierta fiteada (con la región transmembrana restringida en xyz)

* STING cerrada con ligando fiteada (con la región transmembrana restringida en xyz)

* STING cerrada sin ligando fiteada (con la región transmembrana restringida en xyz)

* STING abierta sub fitear (con la región transmembrana restringida en xyz)

* STING cerrada con ligando sin fitear (con la región transmembrana restringida en xyz)

* STING cerrada sin ligando sin fitear (con la región transmembrana restringida en xyz)

Y para cada una de las corridas grafique: 

* La diferencia de posición en x, y, z de ambas glicinas en función del tiempo. 

* Las posiciones (xyz) de las glicinas de cada frame, coloreadas por tiempo. 

* Las posiciones (xyz) de las glicinas de cada frame, coloreadas por la distancia. 

En todos los casos grafique cada 10 ns, por lo que grafique 250 puntos.

# CORRIDAS RESTRINGIDAS EN Z

## ESTRUCTURA ABIERTA

### Vectores de los delta de distancia (?)

```{r, warning=FALSE, echo=FALSE}
library(plotly)
library(ggplot2)
library(gridExtra)
library(grid)
inactive_lines <- plot_ly(data = lines_6nt6, 
                  x = ~Deltax,
                  y = ~Deltay,
                  z = ~Deltaz, 
                  type = 'scatter3d', 
                  mode = 'lines',
                  opacity = 1, 
                  line = list(width = 1, 
                              color = ~tiempo,
                              colorscale = 'Viridis',
                              cmin = 0,
                              cmax = 500,
                              showscale = TRUE),
                  showlegend = F)
inactive_lines <- inactive_lines %>% colorbar(title = 'Tiempo (ns)')
                   
inactive_cones <- plot_ly(
  data = cones_6nt6,
  type= "cone",
  x = ~Deltax,
  y = ~Deltay,
  z = ~Deltaz,
  u = ~Deltax*0.9, 
  v = ~Deltay*0.9, 
  w = ~Deltaz*0.9,
  sizeref= 2,
  anchor= "tip",
  hoverinfo = "x+y+z+text",
  colors = "black",
  text= as.character(cones_6nt6$tiempo),
  showscale = FALSE) 
inactive_cones <- inactive_cones %>%
  layout(
    scene= list(
      camera= list(
        eye= list(x= 1, y= 1, z= 1)
      )
    )
  )
subplot(inactive_cones, inactive_lines)
```

### Distancia entre glicinas A y B coloreadas por tiempo

```{r, warning=FALSE, echo=FALSE}

inactive_dist_time <- plot_ly(data = gly_6nt6,
               type = "scatter3d",
               mode = 'lines+markers')
for (i in 1:250){
  inactive_dist_time <- inactive_dist_time %>% add_trace(
    x = c(gly_6nt6$x1[pos[i]], gly_6nt6$x2[pos[i]]),
    y = c(gly_6nt6$y1[pos[i]], gly_6nt6$y2[pos[i]]),
    z = c(gly_6nt6$z1[pos[i]], gly_6nt6$z2[pos[i]]),
    color = gly_6nt6$tiempo[pos[i]],
    colors = Vir[1,i],
    showlegend=F,
    marker = list(size = 4))
}

inactive_dist_time <- inactive_dist_time %>% colorbar(title = 'Tiempo (ns)')
inactive_dist_time
```

### Distancia entre glicinas A y B coloreadas por distancia

```{r, warning=FALSE, echo=FALSE}
inactive_dist_dist <- plot_ly(data = gly_6nt6,
                              type = "scatter3d",
                              mode = 'lines+markers')
for (i in 1:250){
  inactive_dist_dist <- inactive_dist_dist %>% add_trace(
    x = c(gly_6nt6$x1[pos[i]], gly_6nt6$x2[pos[i]]),
    y = c(gly_6nt6$y1[pos[i]], gly_6nt6$y2[pos[i]]),
    z = c(gly_6nt6$z1[pos[i]], gly_6nt6$z2[pos[i]]),
    color = gly_6nt6$dist[pos[i]],
    showlegend=F,
    marker = list(size = 4))
}

inactive_dist_dist <- inactive_dist_dist %>% colorbar(title = 'Distancia entre glicinas (nm)')
inactive_dist_dist
```

## ESTRUCTURA CERRADA CON LIGANDO 

### Vectores de los delta de distancia (?)

```{r, warning=FALSE, echo=FALSE}
active_lines <- plot_ly(data = lines_6nt7_holo, 
                        x = ~Deltax,
                        y = ~Deltay,
                        z = ~Deltaz, 
                        type = 'scatter3d', 
                        mode = 'lines',
                        opacity = 1, 
                        line = list(width = 1, 
                                    color = ~tiempo,
                                    colorscale = 'Viridis',
                                    cmin = 0,
                                    cmax = 500,
                                    showscale = TRUE),
                        showlegend = F)
active_lines <- active_lines %>% colorbar(title = 'Tiempo (ns)')
active_cones <- plot_ly(
  data = cones_6nt7_holo,
  type= "cone",
  x = ~Deltax,
  y = ~Deltay,
  z = ~Deltaz,
  u = ~Deltax*0.9, 
  v = ~Deltay*0.9, 
  w = ~Deltaz*0.9,
  sizeref= 2,
  anchor= "tip",
  hoverinfo = "x+y+z+text",
  colors = "black",
  text= as.character(cones_6nt7_holo$tiempo),
  showscale = FALSE)  
active_cones <- active_cones %>%
  layout(
    scene= list(
      camera= list(
        eye= list(x= 1, y= 1, z= 1)
      )
    )
  )

subplot(active_cones, active_lines)
```

### Distancia entre glicinas A y B coloreadas por tiempo

```{r, warning=FALSE, echo=FALSE}

active_dist_time <- plot_ly(data = gly_6nt7_holo,
               type = "scatter3d",
               mode = 'lines+markers')
for (i in 1:250){
  active_dist_time <- active_dist_time %>% add_trace(
    x = c(gly_6nt7_holo$x1[pos[i]], gly_6nt7_holo$x2[pos[i]]),
    y = c(gly_6nt7_holo$y1[pos[i]], gly_6nt7_holo$y2[pos[i]]),
    z = c(gly_6nt7_holo$z1[pos[i]], gly_6nt7_holo$z2[pos[i]]),
    color = gly_6nt7_holo$tiempo[pos[i]],
    colors = Vir[1,i],
    showlegend=F,
    marker = list(size = 4))
}
active_dist_time <- active_dist_time %>% colorbar(title = 'Tiempo (ns)')
active_dist_time

```

### Distancia entre glicinas A y B coloreadas por distancia

```{r, warning=FALSE, echo=FALSE}

active_dist_dist <- plot_ly(data = gly_6nt7_holo,
                            type = "scatter3d",
                            mode = 'lines+markers')
for (i in 1:250){
  active_dist_dist <- active_dist_dist %>% add_trace(
    x = c(gly_6nt7_holo$x1[pos[i]], gly_6nt7_holo$x2[pos[i]]),
    y = c(gly_6nt7_holo$y1[pos[i]], gly_6nt7_holo$y2[pos[i]]),
    z = c(gly_6nt7_holo$z1[pos[i]], gly_6nt7_holo$z2[pos[i]]),
    color = gly_6nt7_holo$dist[pos[i]],
    showlegend=F,
    marker = list(size = 4))
}
active_dist_dist <- active_dist_dist %>% colorbar(title = 'Distancia entre glicinas (nm)')
active_dist_dist

```

## ESTRUCTURA CERRADA SIN LIGANDO

### Vectores de los delta de distancia (?)

```{r, warning=FALSE, echo=FALSE}
noligand_lines <- plot_ly(data = lines_6nt7_apo, 
                          x = ~Deltax,
                          y = ~Deltay,
                          z = ~Deltaz, 
                          type = 'scatter3d', 
                          mode = 'lines',
                          opacity = 1, 
                          line = list(width = 1, 
                                      color = ~tiempo,
                                      colorscale = 'Viridis',
                                      cmin = 0,
                                      cmax = 500,
                                      showscale = TRUE),
                          showlegend = F)
noligand_lines <- noligand_lines %>% colorbar(title = 'Tiempo (ns)')
noligand_cones <- plot_ly(
  data = cones_6nt7_apo,
  type= "cone",
  x = ~Deltax,
  y = ~Deltay,
  z = ~Deltaz,
  u = ~Deltax*0.9, 
  v = ~Deltay*0.9, 
  w = ~Deltaz*0.9,
  sizeref= 2,
  anchor= "tip",
  hoverinfo = "x+y+z+text",
  colors = "black",
  text= as.character(cones_6nt7_apo$tiempo),
  showscale = FALSE)   

noligand_cones <- noligand_cones %>%
  layout(
    scene= list(
      camera= list(
        eye= list(x= 1, y= 1, z= 1)
      )
    )
  )

subplot(noligand_cones, noligand_lines)
```

### Distancia entre glicinas A y B coloreadas por tiempo

```{r, warning=FALSE, echo=FALSE}
noligand_dist_time <- plot_ly(data = gly_6nt7_apo,
               type = "scatter3d",
               mode = 'lines+markers')
for (i in 1:250){
  noligand_dist_time <- noligand_dist_time %>% add_trace(
    x = c(gly_6nt7_apo$x1[pos[i]], gly_6nt7_apo$x2[pos[i]]),
    y = c(gly_6nt7_apo$y1[pos[i]], gly_6nt7_apo$y2[pos[i]]),
    z = c(gly_6nt7_apo$z1[pos[i]], gly_6nt7_apo$z2[pos[i]]),
    color = gly_6nt7_apo$tiempo[pos[i]],
    colors = Vir[1,i],
    showlegend=F,
    marker = list(size = 4))
}
noligand_dist_time <- noligand_dist_time %>% colorbar(title = 'Tiempo (ns)')
noligand_dist_time
```

### Distancia entre glicinas A y B coloreadas por distancia

```{r, warning=FALSE, echo=FALSE}
noligand_dist_dist <- plot_ly(data = gly_6nt7_apo,
                              type = "scatter3d",
                              mode = 'lines+markers')
for (i in 1:250){
  noligand_dist_dist <- noligand_dist_dist %>% add_trace(
    x = c(gly_6nt7_apo$x1[pos[i]], gly_6nt7_apo$x2[pos[i]]),
    y = c(gly_6nt7_apo$y1[pos[i]], gly_6nt7_apo$y2[pos[i]]),
    z = c(gly_6nt7_apo$z1[pos[i]], gly_6nt7_apo$z2[pos[i]]),
    color = gly_6nt7_apo$dist[pos[i]],
    showlegend=F,
    marker = list(size = 4))
}
noligand_dist_dist <- noligand_dist_dist %>% colorbar(title = 'Distancia entre glicinas (nm)')
noligand_dist_dist
```


# CORRIDAS RESTRINGIDAS EN XYZ FITEADAS

## ESTRUCTURA ABIERTA FITEADA

### Vectores de los delta de distancia (?)

```{r, warning=FALSE, echo=FALSE}
inactive_rest_lines <- plot_ly(data = lines_6nt6_rest, 
                          x = ~Deltax,
                          y = ~Deltay,
                          z = ~Deltaz, 
                          type = 'scatter3d', 
                          mode = 'lines',
                          opacity = 1, 
                          line = list(width = 1, 
                                      color = ~tiempo,
                                      colorscale = 'Viridis',
                                      cmin = 0,
                                      cmax = 500,
                                      showscale = TRUE),
                          showlegend = F)
inactive_rest_lines <- inactive_rest_lines %>% colorbar(title = 'Tiempo (ns)')

inactive_rest_cones <- plot_ly(
  data = cones_6nt6_rest,
  type= "cone",
  x = ~Deltax,
  y = ~Deltay,
  z = ~Deltaz,
  u = ~Deltax*0.9, 
  v = ~Deltay*0.9, 
  w = ~Deltaz*0.9,
  sizeref= 2,
  anchor= "tip",
  hoverinfo = "x+y+z+text",
  colors = "black",
  text= as.character(cones_6nt6_rest$tiempo),
  showscale = FALSE) 
inactive_rest_cones <- inactive_rest_cones %>%
  layout(
    scene= list(
      camera= list(
        eye= list(x= 1, y= 1, z= 1)
      )
    )
  )
subplot(inactive_rest_cones, inactive_rest_lines)
```

### Distancia entre glicinas A y B coloreadas por tiempo

```{r, warning=FALSE, echo=FALSE}

inactive_rest_dist_time <- plot_ly(data = gly_6nt6_rest,
                              type = "scatter3d",
                              mode = 'lines+markers')
for (i in 1:250){
  inactive_rest_dist_time <- inactive_rest_dist_time %>% add_trace(
    x = c(gly_6nt6_rest$x1[pos[i]], gly_6nt6_rest$x2[pos[i]]),
    y = c(gly_6nt6_rest$y1[pos[i]], gly_6nt6_rest$y2[pos[i]]),
    z = c(gly_6nt6_rest$z1[pos[i]], gly_6nt6_rest$z2[pos[i]]),
    color = gly_6nt6_rest$tiempo[pos[i]],
    colors = Vir[1,i],
    showlegend=F,
    marker = list(size = 4))
}

inactive_rest_dist_time <- inactive_rest_dist_time %>% colorbar(title = 'Tiempo (ns)')
inactive_rest_dist_time

```

### Distancia entre glicinas A y B coloreadas por distancia

```{r, warning=FALSE, echo=FALSE}
inactive_rest_dist_dist <- plot_ly(data = gly_6nt6_rest,
                              type = "scatter3d",
                              mode = 'lines+markers')
for (i in 1:250){
  inactive_rest_dist_dist <- inactive_rest_dist_dist %>% add_trace(
    x = c(gly_6nt6_rest$x1[pos[i]], gly_6nt6_rest$x2[pos[i]]),
    y = c(gly_6nt6_rest$y1[pos[i]], gly_6nt6_rest$y2[pos[i]]),
    z = c(gly_6nt6_rest$z1[pos[i]], gly_6nt6_rest$z2[pos[i]]),
    color = gly_6nt6_rest$dist[pos[i]],
    showlegend=F)
}

inactive_rest_dist_dist <- inactive_rest_dist_dist %>% colorbar(title = 'Distancia entre glicinas (nm)')
inactive_rest_dist_dist
```


## ESTRUCTURA CERRADA CON LIGANDO FITEADA

### Vectores de los delta de distancia (?)

```{r, warning=FALSE, echo=FALSE}
restricted_lines <-  plot_ly(data = lines_6nt7_holo_rest, 
                             x = ~Deltax,
                             y = ~Deltay,
                             z = ~Deltaz, 
                             type = 'scatter3d', 
                             mode = 'lines',
                             opacity = 1, 
                             line = list(width = 1, 
                                         color = ~tiempo,
                                         colorscale = 'Viridis',
                                         cmin = 0,
                                         cmax = 500,
                                         showscale = TRUE),
                             showlegend = F)
restricted_lines <- restricted_lines %>% colorbar(title = 'Tiempo (ns)')
restricted_cones <- plot_ly(
  data = cones_6nt7_holo_rest,
  type= "cone",
  x = ~Deltax,
  y = ~Deltay,
  z = ~Deltaz,
  u = ~Deltax*0.9, 
  v = ~Deltay*0.9, 
  w = ~Deltaz*0.9,
  sizeref= 2,
  anchor= "tip",
  hoverinfo = "x+y+z+text",
  colors = "black",
  text= as.character(cones_6nt7_holo_rest$tiempo),
  showscale = FALSE)

restricted_cones <- restricted_cones %>%
  layout(
    scene= list(
      camera= list(
        eye= list(x= 1, y= 1, z= 1)
      )
    )
  )

subplot(restricted_cones, restricted_lines)
```

### Distancia entre glicinas A y B coloreadas por tiempo

```{r, warning=FALSE, echo=FALSE}

restricted_dist_time <- plot_ly(data = gly_6nt7_holo_rest,
               type = "scatter3d",
               mode = 'lines+markers')
for (i in 1:250){
  restricted_dist_time <- restricted_dist_time %>% add_trace(
    x = c(gly_6nt7_holo_rest$x1[pos[i]], gly_6nt7_holo_rest$x2[pos[i]]),
    y = c(gly_6nt7_holo_rest$y1[pos[i]], gly_6nt7_holo_rest$y2[pos[i]]),
    z = c(gly_6nt7_holo_rest$z1[pos[i]], gly_6nt7_holo_rest$z2[pos[i]]),
    color = gly_6nt7_holo_rest$tiempo[pos[i]],
    colors = Vir[1,i],
    showlegend=F,
    marker = list(size = 4))
}

restricted_dist_time <- restricted_dist_time %>% colorbar(title = 'Tiempo (ns)')

restricted_dist_time

```

### Distancia entre glicinas A y B coloreadas por distancia

```{r, warning=FALSE, echo=FALSE}
restricted_dist_dist <- plot_ly(data = gly_6nt7_holo_rest,
                                type = "scatter3d",
                                mode = 'lines+markers')
for (i in 1:250){
  restricted_dist_dist <- restricted_dist_dist %>% add_trace(
    x = c(gly_6nt7_holo_rest$x1[pos[i]], gly_6nt7_holo_rest$x2[pos[i]]),
    y = c(gly_6nt7_holo_rest$y1[pos[i]], gly_6nt7_holo_rest$y2[pos[i]]),
    z = c(gly_6nt7_holo_rest$z1[pos[i]], gly_6nt7_holo_rest$z2[pos[i]]),
    color = gly_6nt7_holo_rest$dist[pos[i]],
    showlegend=F,
    marker = list(size = 4))
}

restricted_dist_dist <- restricted_dist_dist %>% colorbar(title = 'Distancia entre glicinas (nm)')

restricted_dist_dist
```

## ESTRUCTURA CERRADA SIN LIGANDO FITEADA

### Vectores de los delta de distancia (?)

```{r, warning=FALSE, echo=FALSE}
noligand_rest_lines <- plot_ly(data = lines_6nt7_apo_rest, 
                          x = ~Deltax,
                          y = ~Deltay,
                          z = ~Deltaz, 
                          type = 'scatter3d', 
                          mode = 'lines',
                          opacity = 1, 
                          line = list(width = 1, 
                                      color = ~tiempo,
                                      colorscale = 'Viridis',
                                      cmin = 0,
                                      cmax = 500,
                                      showscale = TRUE),
                          showlegend = F)
noligand_rest_lines <- noligand_rest_lines %>% colorbar(title = 'Tiempo (ns)')

noligand_rest_cones <- plot_ly(
  data = cones_6nt7_apo_rest,
  type= "cone",
  x = ~Deltax,
  y = ~Deltay,
  z = ~Deltaz,
  u = ~Deltax*0.9, 
  v = ~Deltay*0.9, 
  w = ~Deltaz*0.9,
  sizeref= 2,
  anchor= "tip",
  hoverinfo = "x+y+z+text",
  colors = "black",
  text= as.character(cones_6nt7_apo_rest$tiempo),
  showscale = FALSE)   

noligand_rest_cones <- noligand_rest_cones %>%
  layout(
    scene= list(
      camera= list(
        eye= list(x= 1, y= 1, z= 1)
      )
    )
  )

subplot(noligand_rest_cones, noligand_rest_lines)
```

### Distancia entre glicinas A y B coloreadas por tiempo

```{r, warning=FALSE, echo=FALSE}
noligand_rest_dist_time <- plot_ly(data = gly_6nt7_apo_rest,
                              type = "scatter3d",
                              mode = 'lines+markers')
for (i in 1:250){
  noligand_rest_dist_time <- noligand_rest_dist_time %>% add_trace(
    x = c(gly_6nt7_apo_rest$x1[pos[i]], gly_6nt7_apo_rest$x2[pos[i]]),
    y = c(gly_6nt7_apo_rest$y1[pos[i]], gly_6nt7_apo_rest$y2[pos[i]]),
    z = c(gly_6nt7_apo_rest$z1[pos[i]], gly_6nt7_apo_rest$z2[pos[i]]),
    color = gly_6nt7_apo_rest$tiempo[pos[i]],
    colors = Vir[1,i],
    showlegend=F)
}
noligand_rest_dist_time <- noligand_rest_dist_time %>% colorbar(title = 'Tiempo (ns)')
noligand_rest_dist_time

```

### Distancia entre glicinas A y B coloreadas por distancia

```{r, warning=FALSE, echo=FALSE}
noligand_rest_dist_dist <- plot_ly(data = gly_6nt7_apo_rest,
                              type = "scatter3d",
                              mode = 'lines+markers')
for (i in 1:250){
  noligand_rest_dist_dist <- noligand_rest_dist_dist %>% add_trace(
    x = c(gly_6nt7_apo_rest$x1[pos[i]], gly_6nt7_apo_rest$x2[pos[i]]),
    y = c(gly_6nt7_apo_rest$y1[pos[i]], gly_6nt7_apo_rest$y2[pos[i]]),
    z = c(gly_6nt7_apo_rest$z1[pos[i]], gly_6nt7_apo_rest$z2[pos[i]]),
    color = gly_6nt7_apo_rest$dist[pos[i]],
    showlegend=F)
}
noligand_rest_dist_dist <- noligand_rest_dist_dist %>% colorbar(title = 'Distancia entre glicinas (nm)')
noligand_rest_dist_dist
```





# CORRIDAS RESTRINGIDAS EN XYZ SIN FITEADAR

## ESTRUCTURA ABIERTA SIN FITEAR

### Vectores de los delta de distancia (?)

```{r, warning=FALSE, echo=FALSE}
inactive_rest_nofit_lines <- plot_ly(data = lines_6nt6_rest_nofit, 
                          x = ~Deltax,
                          y = ~Deltay,
                          z = ~Deltaz, 
                          type = 'scatter3d', 
                          mode = 'lines',
                          opacity = 1, 
                          line = list(width = 1, 
                                      color = ~tiempo,
                                      colorscale = 'Viridis',
                                      cmin = 0,
                                      cmax = 500,
                                      showscale = TRUE),
                          showlegend = F)
inactive_rest_nofit_lines <- inactive_rest_nofit_lines %>% colorbar(title = 'Tiempo (ns)')

inactive_rest_nofit_cones <- plot_ly(
  data = cones_6nt6_rest_nofit,
  type= "cone",
  x = ~Deltax,
  y = ~Deltay,
  z = ~Deltaz,
  u = ~Deltax*0.9, 
  v = ~Deltay*0.9, 
  w = ~Deltaz*0.9,
  sizeref= 2,
  anchor= "tip",
  hoverinfo = "x+y+z+text",
  colors = "black",
  text= as.character(cones_6nt6_rest_nofit$tiempo),
  showscale = FALSE) 
inactive_rest_nofit_cones <- inactive_rest_nofit_cones %>%
  layout(
    scene= list(
      camera= list(
        eye= list(x= 1, y= 1, z= 1)
      )
    )
  )
subplot(inactive_rest_nofit_cones, inactive_rest_nofit_lines)
```

### Distancia entre glicinas A y B coloreadas por tiempo

```{r, warning=FALSE, echo=FALSE}
inactive_rest_nofit_dist_time <- plot_ly(data = gly_6nt6_rest_nofit,
                              type = "scatter3d",
                              mode = 'lines+markers')
for (i in 1:250){
  inactive_rest_nofit_dist_time <- inactive_rest_nofit_dist_time %>% add_trace(
    x = c(gly_6nt6_rest_nofit$x1[pos[i]], gly_6nt6_rest_nofit$x2[pos[i]]),
    y = c(gly_6nt6_rest_nofit$y1[pos[i]], gly_6nt6_rest_nofit$y2[pos[i]]),
    z = c(gly_6nt6_rest_nofit$z1[pos[i]], gly_6nt6_rest_nofit$z2[pos[i]]),
    color = gly_6nt6_rest_nofit$tiempo[pos[i]],
    colors = Vir[1,i],
    showlegend=F,
    marker = list(size = 4))
}

inactive_rest_nofit_dist_time <- inactive_rest_nofit_dist_time %>% colorbar(title = 'Tiempo (ns)')
inactive_rest_nofit_dist_time

```

### Distancia entre glicinas A y B coloreadas por distancia

```{r, warning=FALSE, echo=FALSE}
inactive_rest_nofit_dist_dist <- plot_ly(data = gly_6nt6_rest_nofit,
                              type = "scatter3d",
                              mode = 'lines+markers')
for (i in 1:250){
  inactive_rest_nofit_dist_dist <- inactive_rest_nofit_dist_dist %>% add_trace(
    x = c(gly_6nt6_rest_nofit$x1[pos[i]], gly_6nt6_rest_nofit$x2[pos[i]]),
    y = c(gly_6nt6_rest_nofit$y1[pos[i]], gly_6nt6_rest_nofit$y2[pos[i]]),
    z = c(gly_6nt6_rest_nofit$z1[pos[i]], gly_6nt6_rest_nofit$z2[pos[i]]),
    color = gly_6nt6_rest_nofit$dist[pos[i]],
    showlegend=F)
}

inactive_rest_nofit_dist_dist <- inactive_rest_nofit_dist_dist %>% colorbar(title = 'Distancia entre glicinas (nm)')
inactive_rest_nofit_dist_dist
```


## ESTRUCTURA CERRADA CON LIGANDO SIN FITEAR

### Vectores de los delta de distancia (?)

```{r, warning=FALSE, echo=FALSE}
nofit_lines <- plot_ly(data = lines_6nt7_holo_rest_nofit, 
                       x = ~Deltax,
                       y = ~Deltay,
                       z = ~Deltaz, 
                       type = 'scatter3d', 
                       mode = 'lines',
                       opacity = 1, 
                       line = list(width = 1, 
                                   color = ~tiempo,
                                   colorscale = 'Viridis',
                                   cmin = 0,
                                   cmax = 500,
                                   showscale = TRUE),
                       showlegend = F)
nofit_lines <- nofit_lines %>% colorbar(title = 'Tiempo (ns)')
nofit_cones <- plot_ly(
  data = cones_6nt7_holo_rest_nofit,
  type= "cone",
  x = ~Deltax,
  y = ~Deltay,
  z = ~Deltaz,
  u = ~Deltax*0.9, 
  v = ~Deltay*0.9, 
  w = ~Deltaz*0.9,
  sizeref= 2,
  anchor= "tip",
  hoverinfo = "x+y+z+text",
  colors = "black",
  text= as.character(cones_6nt7_holo_rest_nofit$tiempo),
  showscale = FALSE)

nofit_cones <- nofit_cones %>%
  layout(
    scene= list(
      camera= list(
        eye= list(x= 1, y= 1, z= 1)
      )
    )
  )

subplot(nofit_cones, nofit_lines)
```

### Distancia entre glicinas A y B coloreadas por tiempo

```{r, warning=FALSE, echo=FALSE}

nofit_dist_time <- plot_ly(data = gly_6nt7_holo_rest_nofit,
               type = "scatter3d",
               mode = 'lines+markers')
for (i in 1:250){
  nofit_dist_time <- nofit_dist_time %>% add_trace(
    x = c(gly_6nt7_holo_rest_nofit$x1[pos[i]], gly_6nt7_holo_rest_nofit$x2[pos[i]]),
    y = c(gly_6nt7_holo_rest_nofit$y1[pos[i]], gly_6nt7_holo_rest_nofit$y2[pos[i]]),
    z = c(gly_6nt7_holo_rest_nofit$z1[pos[i]], gly_6nt7_holo_rest_nofit$z2[pos[i]]),
    color = gly_6nt7_holo_rest_nofit$tiempo[pos[i]],
    colors = Vir[1,i],
    showlegend=F,
    marker = list(size = 4))
}

nofit_dist_time <- nofit_dist_time %>% colorbar(title = 'Tiempo (ns)')
nofit_dist_time

```

### Distancia entre glicinas A y B coloreadas por distancia

```{r, warning=FALSE, echo=FALSE}
nofit_dist_dist <- plot_ly(data = gly_6nt7_holo_rest_nofit,
                           type = "scatter3d",
                           mode = 'lines+markers')
for (i in 1:250){
  nofit_dist_dist <- nofit_dist_dist %>% add_trace(
    x = c(gly_6nt7_holo_rest_nofit$x1[pos[i]], gly_6nt7_holo_rest_nofit$x2[pos[i]]),
    y = c(gly_6nt7_holo_rest_nofit$y1[pos[i]], gly_6nt7_holo_rest_nofit$y2[pos[i]]),
    z = c(gly_6nt7_holo_rest_nofit$z1[pos[i]], gly_6nt7_holo_rest_nofit$z2[pos[i]]),
    color = gly_6nt7_holo_rest_nofit$dist[pos[i]],
    showlegend=F,
    marker = list(size = 4))
}

nofit_dist_dist <- nofit_dist_dist %>% colorbar(title = 'Distancia entre glicinas (nm)')
nofit_dist_dist
```


## ESTRUCTURA CERRADA SIN LIGANDO SIN FITEAR

### Vectores de los delta de distancia (?)

```{r, warning=FALSE, echo=FALSE}
noligand_rest_nofit_lines <- plot_ly(data = lines_6nt7_apo_rest_nofit, 
                          x = ~Deltax,
                          y = ~Deltay,
                          z = ~Deltaz, 
                          type = 'scatter3d', 
                          mode = 'lines',
                          opacity = 1, 
                          line = list(width = 1, 
                                      color = ~tiempo,
                                      colorscale = 'Viridis',
                                      cmin = 0,
                                      cmax = 500,
                                      showscale = TRUE),
                          showlegend = F)
noligand_rest_nofit_lines <- noligand_rest_nofit_lines %>% colorbar(title = 'Tiempo (ns)')

noligand_rest_nofit_cones <- plot_ly(
  data = cones_6nt7_apo_rest_nofit,
  type= "cone",
  x = ~Deltax,
  y = ~Deltay,
  z = ~Deltaz,
  u = ~Deltax*0.9, 
  v = ~Deltay*0.9, 
  w = ~Deltaz*0.9,
  sizeref= 2,
  anchor= "tip",
  hoverinfo = "x+y+z+text",
  colors = "black",
  text= as.character(cones_6nt7_apo_rest_nofit$tiempo),
  showscale = FALSE)   

noligand_rest_nofit_cones <- noligand_rest_nofit_cones %>%
  layout(
    scene= list(
      camera= list(
        eye= list(x= 1, y= 1, z= 1)
      )
    )
  )

subplot(noligand_rest_nofit_cones, noligand_rest_nofit_lines)
```

### Distancia entre glicinas A y B coloreadas por tiempo

```{r, warning=FALSE, echo=FALSE}
noligand_rest_nofit_dist_time <- plot_ly(data = gly_6nt7_apo_rest_nofit,
                              type = "scatter3d",
                              mode = 'lines+markers')
for (i in 1:250){
  noligand_rest_nofit_dist_time <- noligand_rest_nofit_dist_time %>% add_trace(
    x = c(gly_6nt7_apo_rest_nofit$x1[pos[i]], gly_6nt7_apo_rest_nofit$x2[pos[i]]),
    y = c(gly_6nt7_apo_rest_nofit$y1[pos[i]], gly_6nt7_apo_rest_nofit$y2[pos[i]]),
    z = c(gly_6nt7_apo_rest_nofit$z1[pos[i]], gly_6nt7_apo_rest_nofit$z2[pos[i]]),
    color = gly_6nt7_apo_rest_nofit$tiempo[pos[i]],
    colors = Vir[1,i],
    showlegend=F)
}
noligand_rest_nofit_dist_time <- noligand_rest_nofit_dist_time %>% colorbar(title = 'Tiempo (ns)')
noligand_rest_nofit_dist_time

```

### Distancia entre glicinas A y B coloreadas por distancia

```{r, warning=FALSE, echo=FALSE}
noligand_rest_nofit_dist_dist <- plot_ly(data = gly_6nt7_apo_rest_nofit,
                              type = "scatter3d",
                              mode = 'lines+markers')
for (i in 1:250){
  noligand_rest_nofit_dist_dist <- noligand_rest_nofit_dist_dist %>% add_trace(
    x = c(gly_6nt7_apo_rest_nofit$x1[pos[i]], gly_6nt7_apo_rest_nofit$x2[pos[i]]),
    y = c(gly_6nt7_apo_rest_nofit$y1[pos[i]], gly_6nt7_apo_rest_nofit$y2[pos[i]]),
    z = c(gly_6nt7_apo_rest_nofit$z1[pos[i]], gly_6nt7_apo_rest_nofit$z2[pos[i]]),
    color = gly_6nt7_apo_rest_nofit$dist[pos[i]],
    colors = Vir[1,i],
    showlegend=F)
}
noligand_rest_nofit_dist_dist <- noligand_rest_nofit_dist_dist %>% colorbar(title = 'Distancia entre glicinas (nm)')
noligand_rest_nofit_dist_dist
```



