---
title: "replicas"
author: "-hoseki"
date: "6/20/2021"
output: pdf_document
---

Hice un millon de graficos, como para chusmear que puede estar pasando. Para todas las replicas son los mismos y lo divide en dos partes, basandome en cuanto flashe para hacer los graficos. 

### Parte 1 : graficos cuasi normales

* Distancia del centro de masas de la region de polimerizacion (A & B) y el centro de masas de STING a lo largo de la simulacion. 
* Distancia entre las serinas 268 (A & B) y el ligando a lo largo de la simulacion. 
* Ocurrencia de puentes de hidrogeno entre el ligando y la serina 268 A a lo largo del tiempo. 
* Ocurrencia de puentes de hidrogeno entre el ligando y la serina 268 B a lo largo del tiempo. 

Grafique estos primeros uno abajo del otro para poder comparar bien que pasa en el tiempo. 

### Parte 2 : aca flashe colores cuando habia sonido. 

* Distancia de la region de polimerizacion (cadena A) con el centro de masas de STING vs distancia entre el ligando y la serina 268 A, pintado por tiempo. 
* Distancia de la region de polimerizacion (cadena A) con el centro de masas de STING vs distancia entre el ligando y la serina 268 A, pintado por la ocurrencia de puentes de hidrogeno.  
* Distancia de la region de polimerizacion (cadena B) con el centro de masas de STING vs distancia entre el ligando y la serina 268 B, pintado por tiempo. 
* Distancia de la region de polimerizacion (cadena B) con el centro de masas de STING vs distancia entre el ligando y la serina 268 B, pintado por la ocurrencia de puentes de hidrogeno.  

# REPLICA 1 

## Parte 1
```{r, warning=FALSE, echo=FALSE, message=FALSE, fig.height=15, fig.width=15}
library(ggplot2)
library(gridExtra)
library(grid)

ggarrange(rep1a, rep1b, rep1c, rep1d, 
                    common.legend = TRUE, legend = "bottom",
                    ncol = 1, nrow = 4)
```

## Parte 2
```{r, warning=FALSE, echo=FALSE, message=FALSE, fig.height=15, fig.width=15}
ggarrange(ggarrange(rep1e, rep1g, ncol = 1, nrow = 2,
                    common.legend = TRUE, legend = "bottom"),
          ggarrange(rep1f, rep1h, ncol = 1, nrow = 2,
                    common.legend = TRUE, legend = "bottom"),
          ncol = 2, nrow = 1)
```

# REPLICA 2

## Parte 1
```{r, warning=FALSE, echo=FALSE, message=FALSE, fig.height=15, fig.width=15}
ggarrange(rep2a, rep2b, rep2c, rep2d, 
          common.legend = TRUE, legend = "bottom",
          ncol = 1, nrow = 4)
```

## Parte 2
```{r, warning=FALSE, echo=FALSE, message=FALSE, fig.height=15, fig.width=15}
ggarrange(ggarrange(rep2e, rep2g, ncol = 1, nrow = 2,
                    common.legend = TRUE, legend = "bottom"),
          ggarrange(rep2f, rep2h, ncol = 1, nrow = 2,
                    common.legend = TRUE, legend = "bottom"),
          ncol = 2, nrow = 1)
```

# REPLICA 3

## Parte 1
```{r, warning=FALSE, echo=FALSE, message=FALSE, fig.height=15, fig.width=15}
ggarrange(rep3a, rep3b, rep3c, rep3d, 
          common.legend = TRUE, legend = "bottom",
          ncol = 1, nrow = 4)
```

## Parte 2
```{r, warning=FALSE, echo=FALSE, message=FALSE, fig.height=15, fig.width=15}
ggarrange(ggarrange(rep3e, rep3g, ncol = 1, nrow = 2,
                    common.legend = TRUE, legend = "bottom"),
          ggarrange(rep3f, rep3h, ncol = 1, nrow = 2,
                    common.legend = TRUE, legend = "bottom"),
          ncol = 2, nrow = 1)
```